臺灣桃園地方法院刑事判決
111年度審訴字第635號
公  訴  人  臺灣桃園地方檢察署檢察官
被      告  楊宗林


                    （另案於法務部○○○○○○○○○○○執行中）
上列被告因搶奪案件，經檢察官提起公訴（110年度偵字第44182
號），被告於準備程序中就被訴事實為有罪之陳述，經告知簡式
審判程序之旨，並聽取公訴人、被告之意見後，由本院合議庭裁
定由受命法官獨任進行簡式審判程序，判決如下：
    主      文
楊宗林犯搶奪罪，累犯，處有期徒刑捌月。
未扣案之犯罪所得刮刮樂彩券肆拾張、新臺幣壹仟貳佰玖拾叁元
均沒收，於全部或一部不能沒收或不宜執行沒收時，均追徵其價
額；扣案之犯罪所得新臺幣捌佰零柒元沒收。
    事實及理由
一、本件犯罪事實及證據，除證據部分補充「被告楊宗林於本院
    準備程序及審理時之自白」外，餘均引用檢察官起訴書所載
    （詳如附件）。
二、論罪科刑：
（一）核被告所為，係犯刑法325條第1項之搶奪罪。
（二）被告前因竊盜案件，經臺灣嘉義地方法院以105年度嘉簡
      字第1326號判決分別判處有期徒刑6月、3月、2月、2月，
      應執行有期徒刑10月確定，於民國106年12月19日執行完
      畢，有臺灣高等法院被告前案紀錄表1份可按，又此部分
      雖嗣後與另案再經臺灣宜蘭地方法院以107年度聲字第535
      號裁定應執行有期徒刑6年4月確定而接續執行，惟依最高
      法院104年度第6次刑事庭會議決議意旨，不影響前案執行
      完畢之判斷，是其受徒刑之執行完畢後，5年以內故意再
      犯有期徒刑以上之本罪，為累犯，再參照司法院大法官釋
      字第775號解釋意旨，審酌被告所犯本案與上開前案之竊
      盜部分，法益侵害及罪質均屬相同，足徵其刑罰反應力薄
      弱，具有特別之惡性，認適用刑法第47條第1項累犯規定
      ，尚不致使被告所受之刑罰超過其所應負擔之罪責，爰依
      刑法第47條第1項規定，加重其刑。
（三）爰審酌被告竟不思以正途獲取財物，而恣意搶奪他人之財
      物，不僅對社會治安，亦對告訴人之財產權造成危害，所
      為顯然欠缺尊重他人財產權益之法治觀念，殊不可取，惟
      念其犯後坦承犯行，犯後態度尚稱良好，但尚未賠償予告
      訴人，兼衡其犯罪之動機、素行、犯罪手段、所搶奪財物
      之價值、及其智識程度、現為工地打石工之生活狀況等一
      切情狀，量處如主文所示之刑。
三、沒收：
（一）被告搶奪之40張刮刮樂彩券（彩券面額合計新臺幣8,000
      元），及自搶奪之彩券中獎兌領所得之現金2,100元，均
      為本件之犯罪所得，除扣除扣案現金807元應依刑法第38
      條之1第1項前段規定宣告沒收之外，其餘（40張刮刮樂彩
      券及現金1,293元）均依刑法第38條之1第1項前段宣告沒
      收，於全部或一部不能沒收或不宜執行沒收時，追徵其價
      額。至被告搶奪之刮刮樂彩券有中獎部分，因刮刮樂本有
      相當之價值(200元*40張)，為被告違法行為所得，與中獎
      之金額屬變得之物，均為其犯罪所得，應宣告沒收，並無
      重複沒收情形，附此說明。
（二）另本件扣案之26張刮刮樂彩券，其中24張刮刮樂彩券已遭
      被告刮用且未中獎，因而無客觀價值；已中獎之2張刮刮
      樂彩券亦因已兌獎而無客觀價值，且均非違禁物，於刑法
      沒收上不具重要性，依刑法第38條之2第2項規定，不予宣
      告沒收或追徵。
據上論斷，應依刑事訴訟法第273條之1第1項、第299條第1項前
段、第310條之2、第454條，判決如主文。
本案經檢察官董諭到庭執行職務。
中    華    民    國    111    年    7    月     21   日
                        刑事審查庭  法  官  李佳穎
以上正本證明與原本無異。
如不服本判決應於收受判決後20日內向本院提出上訴書狀，並應
敘述具體理由。其未敘述上訴理由者，應於上訴期間屆滿後20日
內向本院補提理由書(均須按他造當事人之人數附繕本)「切勿逕
送上級法院」。
                                    書記官  蔡萱穎
中    華    民    國    111    年    7    月     21   日
附本件論罪科刑依據之法條：
中華民國刑法第325條
意圖為自己或第三人不法之所有，而搶奪他人之動產者，處6月
以上5年以下有期徒刑。
因而致人於死者，處無期徒刑或7年以上有期徒刑，致重傷者，
處3年以上10年以下有期徒刑。
第1項之未遂犯罰之。

附件：
臺灣桃園地方檢察署檢察官起訴書
                                    110年度偵字第44182號
　　被　　　告　楊宗林　男　30歲（民國00年00月00日生）
　　　　　　　　　　　　住○○市○○區○○街00巷00號4樓
　　　　　　　　　　　　國民身分證統一編號：Z000000000號
上列被告因搶奪案件，已經偵查終結，認應提起公訴，茲將犯罪
事實及證據並所犯法條分敘如下：
　　　　犯罪事實
一、楊宗林前因竊盜案件，經臺灣嘉義地方法院以105 年度嘉簡
    字第1522號判決判處應執行刑2 年8 月確定，於民國110 年
    2 月12日執行完畢。詎仍不知悔改，竟意圖為自己不法之所
    有，基於搶奪之犯意，於110 年12月14日10時30分許，在桃
    園市○○區○○路00號墊腳石書局騎樓前，見位在該處擺攤販售
    刮刮樂彩券之黃永宏，遂乘其不及防備之際，公然掠取其攤
    位上售價新臺幣（下同）200元之刮刮樂彩券1 本(40張)，
    共計8,000元，得手後，旋即逃離現場，並將得手之刮刮樂
    兌換現金，得款2,100 元。嗣經黃永宏報警調閱監視器循線
    查獲楊宗林，始悉上情，並扣得彩券數張、現金807元。
二、案經黃永宏訴請桃園市政府警察局中壢分局報告偵辦。
　　　　證據並所犯法條
一、證據清單及待證事實：
編號 證據名稱 待證事實 1 被告楊宗林警詢時與偵查中之自白 全部犯罪事實。 2 告訴人黃永宏警詢時之供述 證明遭被告搶奪刮刮樂彩券之事實。 3 扣押筆錄暨扣押目錄 本案扣得之物 4 路口監視器畫面截圖照片 證明被告奪取告訴人販售之彩券之事實。 
二、核被告所為，係犯刑法第325 條第1 項之搶奪罪嫌。又被告
    前有如犯罪事實欄所載論罪科刑及執行情形，有本署刑案資
    料查註紀錄表附卷可稽，其於有期徒刑執行完畢後，5 年以
    內故意再犯本件有期徒刑以上之罪，為累犯，請並斟酌依刑
    法第47條第1 項之規定及司法院大法官釋字第775 號解釋意
    旨加重其刑。另按犯罪所得，屬於犯罪行為人者，沒收之。
    前二項之沒收，於全部或一部不能沒收或不宜執行沒收時，
    追徵其價額，刑法第38條之1 第1 項前段、第3 項定有明文
    ，被告搶奪刮刮樂1 本共40張、刮中之獎金2,100元，為犯
    罪所得，請依前揭規定宣告沒收之，於全部或一部不能沒收
    或不宜執行沒收時，追徵其價額。
三、依刑事訴訟法第251 條第1 項提起公訴。
　　此　致
臺灣桃園地方法院
中　　華　　民　　國　 111　　年　　4 　　月　　6 　　日
                          檢　察　官   許 振 榕
本件證明與原本無異　　
中　　華　　民　　國　 111　　年　　4 　　月　　26　　日
                          書  記  官   盧 靜 儀   
所犯法條　　
中華民國刑法第325條
（普通搶奪罪）
意圖為自己或第三人不法之所有，而搶奪他人之動產者，處 6
月以上 5 年以下有期徒刑。
因而致人於死者，處無期徒刑或 7 年以上有期徒刑，致重傷者
，處 3 年以上 10 年以下有期徒刑。
第 1 項之未遂犯罰之。